臺灣屏東地方法院刑事判決　　　　　　　 96年度易字第437號
公　訴　人　臺灣屏東地方法院檢察署檢察官
被　　　告　甲○○
上列被告因竊盜案件，經檢察官提起公訴（96年度偵字第3143號
），被告於準備程序中就被訴事實為有罪之陳述，本院裁定改依
簡式審判程序審理，判決如下：
    主  文
甲○○攜帶兇器竊盜，累犯，處有期徒刑捌月；扣案之香蕉刀、
剪刀各壹支，均沒收。又依法逮捕之人脫逃，累犯，處有期徒刑
肆月。又竊盜，累犯，處有期徒刑肆月。應執行有期徒刑壹年貳
月；扣案之香蕉刀、剪刀各壹支，均沒收。
    事  實
一、甲○○前於民國94年間因竊盜案件，經本院以95年度易字第
    44號判決判處有期徒刑1 年確定，於95年12月22日縮刑期滿
    執行完畢。詎其猶不知悔改，復意圖為自己不法之所有，本
    於竊盜之犯意，於96年5 月8 日11時許，騎乘車牌號碼XXZ
    －837 號重型機車，並攜帶其所有在客觀上足供兇器使用之
    香蕉刀及剪刀各1 支，前往丙○○位於屏東縣長治鄉○○村
    ○○段652 之207 地號檳榔園，先從該檳榔園後方未圍鐵絲
    網之處進入園內，再以上開香蕉刀、剪刀竊取丙○○所有之
    檳榔3 芎（價值約新臺幣【下同】700 元），得手後，正欲
    離去之際，適為丙○○發覺制止並報警前來處理，並扣得上
    開香蕉刀、剪刀各1 支。嗣於同日11時30分許，甲○○因上
    述竊盜犯行，為警逮捕帶回屏東縣警察局屏東分局德協派出
    所製作筆錄，係依法逮捕之人，於同日15時40分許，警員尤
    文良以手銬將甲○○銬在民眾洽公休息區之椅子上，甲○○
    見警員忙於準備移送資料，而無員警戒護之際，竟基於脫逃
    之犯意，掙脫手上所銬之手銬，趁機從派出所後門翻牆逃逸
    。嗣甲○○逃逸至屏東縣長治鄉○○村○○路附近時，因見
    林洪月嬌所有交由其子乙○○使用之車牌號碼OYU －977 號
    重型機車之鑰匙未取下，竟另意圖為自己不法所有，基於竊
    盜之犯意，徒手發動該機車而竊取之，得手後，作為逃逸之
    交通工具使用。嗣於96年5 月9 日19時許（起訴書誤載為95
    年），甲○○與父親聯絡後，前往屏東縣警察局屏東分局德
    協派出所投案，並在未有偵查犯罪職權之機關或公務員發現
    其竊取車牌號碼OYU －977 號重型機車前，即向警員坦承該
    次竊盜犯行，而自首接受裁判。
二、案經屏東縣警察局屏東分局送請臺灣屏東地方法院檢察署檢
    察官偵查起訴。
    理  由
一、本件被告甲○○所犯係死刑、無期徒刑、最輕本刑為3 年以
    上有期徒刑以外之罪，其於本院準備程序中就被訴事實為有
    罪之陳述，經法官告知被告簡式審判程序之旨，並聽取公訴
    人、被告之意見後，由本院依刑事訴訟法第273 條之1 第1
    項之規定，裁定改依簡式審判程序審理，先予敘明。
二、上開事實，迭據被告於警詢、偵查中及本院審理時均供承不
    諱（見警卷第3 頁至第4 頁、第24頁至第25頁、偵卷第7 頁
    至第8 頁、本院卷第22頁反面、第25頁反面至第26頁），核
    與證人即被害人丙○○、乙○○於警詢時證述失竊之情節大
    致相符（見警卷第5 頁至第6 頁、第28頁），此外，復有香
    蕉刀、剪刀各1 支及贓物認領保管單2 紙、查獲照片24幀在
    卷可證，足見被告自白與事實相符，堪以採信。從而，本件
    事證明確，被告犯行已堪認定。
三、查刑法第321 條第1 項第3 款所謂之「兇器」，其種類並無
    限制，凡足以對人身造成危險者均屬之；而攜帶兇器竊盜，
    祗須行竊時攜帶具有危險性之兇器為已足，行為人是否有以
    之為行兇之意圖或以該兇器直接進行竊盜行為，均在所不問
    。本件被告持以竊取檳榔3 芎所用之香蕉刀、剪刀各1 支，
    至為堅硬、銳利，倘持之行兇，均足以對人之身體、生命、
    安全造成威脅，自均屬兇器無訛。故核被告竊取檳榔3 芎之
    犯行，係犯刑法第321 條第1 項第3 款之攜帶兇器竊盜罪；
    被告自警局逃逸之犯行，係犯刑法第161 條第1 項之脫逃罪
    ；被告竊取機車之犯行，係犯刑法第320 條第1 項之竊盜罪
    。又被告前於94年間因竊盜案件，經本院以95年度易字第44
    號判決判處有期徒刑1 年確定，於95年12月22日縮刑期滿執
    行完畢，此有臺灣屏東地方法院檢察署刑案資料查註紀錄表
    及臺灣高等法院被告全國前案紀錄表各1 份在卷可按，其受
    徒刑之執行完畢，5 年以內故意再犯有期徒刑以上之上述3
    罪，皆為累犯，依法均應加重其刑。另刑法第62條所謂發覺
    ，固非以有偵查犯罪權之機關或人員確知其人犯罪無誤為必
    要，而於對其發生嫌疑時，即得謂為已發覺，但此項對犯人
    之嫌疑，仍須有確切之根據得為合理之可疑者，始足當之，
    若單純主觀上之懷疑，要不得謂已發生嫌疑（最高法院90年
    度台上字第3400號判決參照）。本件被告於向屏東縣警察局
    屏東分局德協派出所投案時，警方尚不知道上開機車為被告
    所竊取，係被告投案後自白逃逸路線及其逃逸時所用之交通
    工具，警方始知悉被告竊取上開機車之犯行之情，有偵查報
    告及公務電話紀錄各1 紙在卷可按，並據公訴人當庭表示被
    告就竊取機車犯行，有刑法第62條自首規定之適用。是被告
    於竊取機車後，在未有偵查犯罪職權之機關或公務員尚未確
    定被告係犯罪行為人前，即向承辦警員坦承犯行並接受裁判
    ，被告行為已合於自首之要件，爰依刑法第62條前段規定減
    輕刑責。被告就上述竊取機車之犯行有刑之加重及減輕事由
    ，依刑法第71條第1 項規定，就所犯竊取機車部分，應先加
    後減之。其所犯上述3 罪，犯意各別，行為互異，應予分別
    論罪，合併處罰。爰審酌被告素行非佳、年輕力富，不思己
    力謀取生活所需，率爾著手行竊，侵害他人財產權，且為警
    逮捕到案後，竟擅自脫離公權力之拘束及監督，並任意竊取
    他人機車供逃逸之用，影響國家司法權之有效行使，亦造成
    人民財產權之損害，所為均無可取，然念其所竊財物價值均
    非鉅，且業均已返還被害人，而脫逃過程所使用之手段尚屬
    平和，犯罪情節亦非嚴重，並兼衡被告高職肄業，智識程度
    非高、家庭經濟狀況小康，生活狀況尚可，且犯後自行投案
    坦承犯行，深具悔意之態度等一切情狀，分別量處如主文所
    示之刑，並定其應執行之刑。扣案之香蕉刀、剪刀各1 支，
    係被告所有供其竊取檳榔3 芎所用之物，業據被告供明在卷
    ，爰依刑法第38條第1 項第2 款規定，均宣告沒收。
據上論斷，應依刑事訴訟法第273 條第1 項、第299 條第1 項前
段，刑法第161 條第1 項、第320 條第1 項、第321 條第1 項第
3 款、第47條第1 項、第62條前段、第51條第5 款、第38條第1
項第2 款，刑法施行法第1 條之1 ，判決如主文。
本案經檢察官鍾仁松到庭執行職務。
中　　華　　民　　國　　96　　年　　7 　　月　　25　　日
                  刑事第二庭    法  官  蘇碧珠
以上正本證明與原本無異。
如不服本判決應於收受本判決送達後10日內向本院提出上訴書狀
，其未敘述上訴理由者，並得於提起上訴後10日內向本院補提理
由書狀（均須按他造當事人之人數附繕本）「切勿逕送上級法院
」
中　　華　　民　　國　　96　　年　　7 　　月　　25　　日
                                書記官  賀燕花
附錄本案論罪科刑法條全文
中華民國刑法第161條第1項：
依法逮捕、拘禁之人脫逃者，處 1 年以下有期徒刑。
中華民國刑法第320條第1項：
意圖為自己或第三人不法之所有，而竊取他人之動產者，為竊盜
罪，處 5 年以下有期徒刑、拘役或 5 百元以下罰金。
中華民國刑法第321條第1項：
犯竊盜罪而有左列情形之一者，處 6 月以上、 5 年以下有期徒
刑：
一  於夜間侵入住宅或有人居住之建築物、船艦或隱匿其內而犯
    之者。
二  毀越門扇、牆垣或其他安全設備而犯之者。
三  攜帶兇器而犯之者。
四  結夥三人以上而犯之者。
五  乘火災、水災或其他災害之際而犯之者。
六  在車站或埠頭而犯之者。